Minutes et répertoires du notaire Nicolas LE VASSEUR, 26 janvier 1646 - 28 février 1673 (étude XXXV)
Archives nationales
- Minutes de Nicolas LE VASSEUR, 1646 - 1673; MC/ET/XXXV/256 - MC/ET/XXXV/318
  - Minutes. 1646, juillet - 1646, décembre, juillet 1646 - décembre 1646; MC/ET/XXXV/257; registre
    - POTIER DE TERRE MAUGARD (Michel) § bail de maison, 9 octobre 1646; MC/ET/XXXV/257
      bail; Maugard, Michel; potier
    - CHAPELLAIN (Louis) § Contrat de mariage de Louis CHAPELLAIN avec Charlotte de la Chaussée, 11 octobre 1646; MC/ET/XXXV/257
      contrat de mariage; Chapellain, Louis
    - DUPLESSIS (Jean) maître menuisier, demeurant rue Beaurepaire § Apprentissage de Toussaint Hubert, chez .. pour 5 ans, moyennant 60 l., 15 octobre 1646; MC/ET/XXXV/257
      contrat d'apprentissage; Duplessis, Jean
    - MENUISIER apprentissage § apprentissage, de Toussaint HUBERT, chez Jean DUPLESSIS pour 5 ans, moyennant 60 l., 15 octobre 1646; MC/ET/XXXV/257
      contrat d'apprentissage; Hubert, Toussaint; Duplessis, Jean
    - MENUISIER DUPLESSIS Jean § apprentissage, 15 octobre 1646; MC/ET/XXXV/257
    - RAGUIN (Simon) maître maçon, b. de Paris. § Vente par .. à Guillaume Le Roux notaire, gardenotte du Roy au Châtelet, d'une maison à Saint-Germain des Près, rue Bourbon, 20 octobre 1646; MC/ET/XXXV/257
      acte de vente; Raguin, Simon
    - MAÇON RAGUIN Simon § vente de maison, 20 octobre 1646; MC/ET/XXXV/257
    - FARCY (Jacques) maître potier de terre, demeurant rue Saint-Sauveur § Bail par Pierre de la Tour conseiller et secrétaire du roi, demeurant rue Tiquetonne à .. d'une maison entre les portes st Denis et st Martin, 23 octobre 1646; MC/ET/XXXV/257
      bail; Farcy, Jacques
    - POTIER DE TERRE FARCY (Jacques) § bail d'une maison, 23 octobre 1646; MC/ET/XXXV/257
      bail; Farcy, Jacques; potier
    - Quittance donnée par Jean Nicolas François, sculpteur à Paris, à Claude Le Bossu, seigneur de Courbevoie, pour la somme de 65 livres., 24 octobre 1646; MC/ET/XXXV/257; Fol.465
      quittance; Courbevoie (Hauts-de-Seine); François, Jean Nicolas; Le Bossu, Claude; sculpteur
    - SAGERET (Guillaume) maître passeur § Inventaire après décès de Guillaume SAGERET à la requête de Magdelaine du Tertre, sa veuve, en une ville basse et chambre à la grenouillère, 27 octobre 1646; MC/ET/XXXV/257
      inventaire; Sageret, Guillaume
    - LEBRUN (Charles) apothicaire de l'artillerie de France § Inventaire après décès de Charles LEBRUN à la requête de Marguerite Fauvé sa veuve, en rue boutique et salle, rue de l'Arbre sec, 29 octobre 1646; MC/ET/XXXV/257
      inventaire; Lebrun, Charles
    - TAPISSIER (apprentissage) § apprentissage de André DAUMONT chez Germain DAUMONT pour 6 ans, sans débours de part ni d'autre, 29 octobre 1646; MC/ET/XXXV/257
    - TAPISSIER HUBERT (Robert) § contrat d'apprentissage, 29 octobre 1646; MC/ET/XXXV/257
      contrat d'apprentissage; Hubert, Robert
    - TAPISSIER DAUMONT (Germain) § contrat d'apprentissage, 29 octobre 1646; MC/ET/XXXV/257
      contrat d'apprentissage; Daumont, Germain
    - DAUMONT (Germain) tapissier demeurant sous la Tonnellerie § Contrat d'apprentissage entre. .. et Robert Hubert, tapissier de son altesse royale et maître tapissier demeurant sous la Tonnellerie, au profit d'André Daumont, pour 6 ans sans débours départ en d'autre, 29 octobre 1646; MC/ET/XXXV/257
    - NOVILLET (Sébastien) marchand mercier joaillier demeurant à l'avaloir du P/t/ Saint-Michel, à l'enseigne du Chat d'Espagne. § Bail à loyer par Sébastien NOVILLET à Charles Le Liepvre, 30 octobre 1646; MC/ET/XXXV/257; 2 ff
      bail; Novillet, Sébastien
    - MAÇON HUET Nicolas § partage, 30 octobre 1646; MC/ET/XXXV/257
      partage; Huet, Nicolas
    - HUET (Nicolas) maçon rue Neuve Montmartre § Partage par. .. et Jean Huet taill/r/ d'habits son frère, des biens provenant de la succession de leur parent, 30 octobre 1646; MC/ET/XXXV/257
    - LARBALESTRIER (Estienne) marchand fripier, demeurant rue de la Tonnellerie § Inventaire après décès de Estienne LARBALESTRIER à la requête de Marguerite Prud'homme sa veuve, 6 novembre 1646; MC/ET/XXXV/257
      inventaire; Larbalestrier, Estienne
    - MASSÉ (Pierre) maître tapissier et concierge du Château abbatial de Saint-Germain des près § Contrat d'apprentissage entre Louis Massé, notaire à Rouen, et. .. au profit de Robert Massé pour 6 ans, moyennant 200 l. tz., 8 novembre 1646; MC/ET/XXXV/257
      contrat d'apprentissage; Massé, Pierre
    - TAPISSIER (apprentissage) § contrat d'apprentissage de Robert MASSÉ chez Pierre MASSÉ pour 6 ans, moyennant 200 l., 8 novembre 1646; MC/ET/XXXV/257
    - TAPISSIER MASSÉ (Pierre) § contrat d'apprentissage, 8 novembre 1646; MC/ET/XXXV/257
    - DOURDAN (Jean) maître menuisier § Inventaire après décès de .. à la requête de Jeanne Cauchy, sa veuve, en une chambre haute rue Montmartre. En présence de Philippe Forestier, menuisier, 22 novembre 1646; MC/ET/XXXV/257
      inventaire; Dourdan, Jean
    - MENUISIER FORESTIER Philippe § inventaire après décès, 22 novembre 1646; MC/ET/XXXV/257
      inventaire; Forestier, Philippe
    - MENUISIER DOURDAN Jean § inventaire après décès, 22 novembre 1646; MC/ET/XXXV/257
    - Mariage auquel est présent René Dudot, maître peintre, demeurant près de Saint-Thomas-du-Louvre., 24 novembre 1646; MC/ET/XXXV/257
      contrat de mariage; Saint-Thomas-du-Louvre (église); Dudot, René; peintre
    - MENUISIER compagnon BOUTIN Nicolas § contrat de mariage, 24 novembre 1646; MC/ET/XXXV/257
      contrat de mariage; Boutin, Nicolas
    - PEINTRE DUDOT (René) § Témoin à un mariage, 24 novembre 1646; MC/ET/XXXV/257
      contrat de mariage; Dudot, René
    - DUDOT (René) maître peintre à Paris. § Témoin au contrat de mariage de Nicolas Boutin, compagnon menuisier, 24 novembre 1646; MC/ET/XXXV/257
    - BOUTIN (Nicolas) compagnon menuisier § Contrat de mariage de... et de Anne Maurice, fille de Jacques Maurice, marchand forain, 24 novembre 1646; MC/ET/XXXV/257
    - GOUET (Estienne) marchand mercier demeurant rue de la Truanderie § Contrat de mariage de Estienne GOUET avec Nicolle Hubert, fille de Guillaume Hubert, tailleur de pierre., 25 novembre 1646; MC/ET/XXXV/257
      contrat de mariage; Gouet, Estienne
    - TAILLEUR DE PIERRE HUBERT (Guillaume) § contrat de mariage de sa fille, 25 novembre 1646; MC/ET/XXXV/257
      contrat de mariage; Hubert, Guillaume
    - COUTURIÈRE (Apprentissage) § Contrat d'Apprentissage de COUTURIÈRE au profit de Magdeleine Hardy-Huilier, chez Agnès Lefèvre, demeurant au faubourg Saint-Germain, pour trois ans., 1er décembre 1646; MC/ET/XXXV/257
    - HARDY - HUILIER (Vast) + maître charpentier, demeurant au faubourg Saint-Germain, du logis du prince de Coudé § Contrat d'apprentissage de sa fille., 1er décembre 1646; MC/ET/XXXV/257
      contrat d'apprentissage; Hardy - Huilier, Vast
    - CHARPENTIER HARDY-HUILIER (Vast) + § contrat d'apprentissage de sa fille, 1er décembre 1646; MC/ET/XXXV/257
      contrat d'apprentissage; Hardy-Huilier, Vast
    - POURTOU (François de) dit La Chambre tailleur de pierre demeurant rue Montmartre § Bail d'une maison par François de P .. sise à l'Isle-Adam, à Jehan Henry, maçon., 2 décembre 1646; MC/ET/XXXV/257
      bail; Pourtou, François de
    - TAILLEUR DE PIERRE POURTOU (François de) dit LA CHAMBRE § bail de maison, 2 décembre 1646; MC/ET/XXXV/257
    - MAÇON HENRI Jean § bail de maison, 2 décembre 1646; MC/ET/XXXV/257
      bail; Henri, Jean
    - MESNIL (Estienne) prêtre habitué en l'église Saint-Eustache. § Inventaire après décès d'Estienne MESNIL en une chambre rue Coquillière, 8 décembre 1646; MC/ET/XXXV/257
      inventaire; Mesnil, Estienne
    - BLANVILLAIN (Christofle) maçon § Bail par Louis Blanvillain, manouvrier, à. .. d'une pièce de terre à Tourneurs, 9 décembre 1646; MC/ET/XXXV/257
      bail; Blanvillain, Christofle
    - MAÇON BLANVILLAIN Christophe § bail, 9 décembre 1646; MC/ET/XXXV/257
      bail; Blanvillain, Christophe
    - Bail à loyer passé par Michel Chaudron, peintre, demeurant au faubourg Saint-Antoine, 10 décembre 1646; MC/ET/XXXV/257
      bail; Saint-Antoine (faubourg); Chaudron, Michel; peintre
    - Constitution par Perette Daulphin, veuve de feu Simon Petit, notaire au Châtelet, demeurant rue Neuve Montmartre, à Guillaume Le Roux, notaire au Châtelet, de 25 l. de rente moyennant 450 l., 12 décembre 1646; MC/ET/XXXV/257
      Notaires des XVIe-XVIIIe siècles (4153 actes), par Claire Béchu, Catherine Grodecki, Marie-Antoinette Fleury, Madeleine Jurgens, Marie-Françoise Limon-Bonnet, Pierre-Yves Louis, Xenia Pamfilova, Isabelle Pebay, v. 1950, 1986-1994 (fichier papier entièrement dématérialisé; voir contexte dans le Plan d’orientation général - Notaires de Paris, guides thématiques du Minutier).
      constitution de rente; Daulphin, Perette; Le Roux, Guillaume; Petit, Simon; notaire
    - Constitution par Perrette Dauphin, veuve de Simon Petit, notaire au Châtelet, demeurant rue Neuve-Montmartre, au profit de Guillaume Le Roux, aussi notaire au Châtelet, de 25 l. de rente au principal de 450 l., 12 décembre 1646; MC/ET/XXXV/257
      Date de création de la notice: 2006
      constitution de rente; Dauphin, Perrette; Le Roux, Guillaume; Petit, Simon; notaire
    - BOUSTART (René) marchand drapier § contrat d'apprentissage chez René BOUSTART, 14 décembre 1646; MC/ET/XXXV/257
      contrat d'apprentissage; Boustart, René
    - DRAPIER (Apprentissage de) § Contrat d'Apprentissage de DRAPIER chez René Boustart marchand Apprentissage de DRAPIER, 14 décembre 1646; MC/ET/XXXV/257
    - GALLOIS (Noël) maître paumier à Paris § Signature à un contrat de mariage, 16 décembre 1646; MC/ET/XXXV/257
      contrat de mariage; Gallois, Noël
    - MENUISIER GAUBIL Claude § contrat de mariage, 16 décembre 1646; MC/ET/XXXV/257
      contrat de mariage; Gaubil, Claude
    - ORFÈVRE LEBLOND Antoine § contrat de mariage, 16 décembre 1646; MC/ET/XXXV/257
      contrat de mariage; Leblond, Antoine
    - LE BLOND (Antoine) marchand orfèvre § Signature à un contrat de mariage, 16 décembre 1646; MC/ET/XXXV/257
      contrat de mariage; Le Blond, Antoine
    - GAUBIL (Claude) maître menuisier à Romorantin § Contrat de mariage de. .. avec Marie Bounart., 16 décembre 1646; MC/ET/XXXV/257
    - VILLELOUVET (Gabriel) marchand fruitier § Contrat de mariage de Gabriel VILLELOUVET avec Anne André, 16 décembre 1646; MC/ET/XXXV/257
      contrat de mariage; Villelouvet, Gabriel
    - DERON (Liénard) manœuvrier, rue du Sentier § Contrat de mariage de Liénard DERON avec Louise Dorange., 27 décembre 1646; MC/ET/XXXV/257
      contrat de mariage; Deron, Liénard
    - MENUISIER DELASTRE Louis + § apprentissage, 27 décembre 1646; MC/ET/XXXV/257
      contrat d'apprentissage; Delastre, Louis
    - DELASTRE (Louis) + menuisier § Apprentissage de son fils chez un savetier, 27 décembre 1646; MC/ET/XXXV/257
    - SAVETIER (Apprentissage de) § Contrat d'apprentissage de SAVETIER, 27 décembre 1646; MC/ET/XXXV/257
    - DEBRYE (Robert de) bourgeois de Paris, demeurant de l'Egyptienne § Inventaire après décès de Robert de DEBRYE à la requête de Louise Daugouse, 17 août 1656; MC/ET/XXXV/257
      inventaire; Debrye, Robert de
  - Minutes. 1647, janvier - 1647, juin, janvier 1647 - juin 1647; MC/ET/XXXV/258; registre
    - LECLERC (Nicolle) § Inventaire après décès de Nicolle LECLERC veuve de Nicolas de la Croix, à la requête de Sara Phelip, veuve de Sébastien Leclerc, sa mère, en une maison rue Saint-Honoré à l'enseigne du Boeuf Couronne:, 2 janvier 1647; MC/ET/XXXV/258; 3 ff.
      inventaire; Leclerc, Nicolle
    - LECLERC (Sébastien) bourgeois de Paris, demeurant rue Coq Héron § Inventaire de Nicole Leclerc, sa fille, à la requête de Sara Phelix, veuve de S. Leclerc et mère de la défunte, et des autres héritiers, 2 janvier 1647; MC/ET/XXXV/258
      inventaire; Leclerc, Sébastien
    - Bail par Guillaume Le Roux, notaire au Châtelet, demeurant pointe et paroisse Saint-Eustache, à Jacques Licot, maître menuisier, et à Perrine Mothé, sa femme, demeurant rue de Cléry, d'une pièce de terre à bâtir, rue de Cléry, moyennant 70 l.t. de rente., 3 janvier 1647; MC/ET/XXXV/258
      bail; Cléry (rue de); Pointe-Saint-Eustache (carrefour de la); Le Roux, Guillaume; Licot, Jacques; Mothé, Perrine; menuisier; notaire
    - MENUISIER LICOT Jacques § bail à rente, 3 janvier 1647; MC/ET/XXXV/258
      bail; Licot, Jacques
    - REVERAND (Jeanne) § Inventaire après décès de Jeanne REVERAND à la requête de Jean du Hanois maître Cordier, son mari, demeurant rue Saint-Honoré, 4 janvier 1647; MC/ET/XXXV/258; 7 ff.
      inventaire; Révérend, Jeanne
    - Vente de terre par Guillaume Le Roux, notaire au Châtelet, garde-note du roi, demeurant pointe et paroisse Saint-Eustache, à Nicolas Chevalier, maître maçon, demeurant rue du Cygne., 8 janvier 1647; MC/ET/XXXV/258
      acte de vente; Cygne (rue du); Pointe-Saint-Eustache (carrefour de la); Chevalier, Nicolas; Le Roux, Guillaume; maçon; notaire
    - POTIER (Apprentissage de) § Contrat d'apprentissage de Pierre Morin, pour 6 ans, chez Claude de la grange, maître potier d'étain., 8 janvier 1647; MC/ET/XXXV/258
    - MAÇON CHEVALIER Nicolas § vente de terre, 8 janvier 1647; MC/ET/XXXV/258
      acte de vente; Chevalier, Nicolas
    - POTIER D'ÉTAIN LAGRANGE (Claude de) § apprentissage, 8 janvier 1647; MC/ET/XXXV/258
      contrat d'apprentissage; Lagrange, Claude de; potier
    - LAGRANGE (Claude de) maître potier d'étain § apprentissage chez... de Pierre MORIN pour six ans, 8 janvier 1647; MC/ET/XXXV/258
      contrat d'apprentissage; Lagrange, Claude de
    - Transport de rente par Isaac Hubert, maître doreur, demeurant rue des Moulins., 10 janvier 1647; MC/ET/XXXV/258
      transport de droits; Moulins (rue des); Hubert, Isaac; décorateur
    - DOREUR HUBERT (Ysaac) § transport, 10 janvier 1647; MC/ET/XXXV/258
      Hubert, Ysaac
    - POTIER d'ETAIN (Apprentissage) § Contrat d'apprentissage de Jean Henry, pour 6 ans, chez Pierre Le Jeune, maître potier d'étain., 10 janvier 1647; MC/ET/XXXV/258
    - POTIER D'ÉTAIN LE JEUNE (Pierre) § apprentissage, 10 janvier 1647; MC/ET/XXXV/258
      contrat d'apprentissage; Le Jeune, Pierre; potier
    - LE JEUNE (Pierre) maître potier d'étain § apprentissage chez .. de Jean HENRY pour 6 ans, 10 janvier 1647; MC/ET/XXXV/258
      contrat d'apprentissage; Le Jeune, Pierre
    - HUBERT (Ysaac) maître doreur § Transport par. .. à Sebastien Sturc ou Durf, marchand de vins de 16 l. 1s. 3L. t. de rente, 10 janvier 1647; MC/ET/XXXV/258
      transport de droits; Hubert, Ysaac
    - Inventaire après décès de Jeanne Laurent, femme de Jacques Bertin, maître fondeur, demeurant rue Neuve-Saint-Louis, paroisse Saint-Barthelémy, auquel est présent Claude Laurent, imprimeur en taille douce au Mont Saint-Hilaire (acte classé en tête du registre en numéro 4)., 11 janvier 1647; MC/ET/XXXV/258; numéro 4
      inventaire après décès; Mont-Saint-Hilaire (hameau); Neuve-Saint-Louis (rue); Bertin, Jacques; Laurent, Claude; Laurent, Jeanne; fondeur; imprimeur
    - Bail à loyer passé par Antoine Dubreuil, maître peintre, demeurant au cloître Sainte-Opportune., 13 janvier 1647; MC/ET/XXXV/258
      bail; Sainte-Opportune (cloître); Dubreuil, Antoine; peintre
    - FONDEUR BERTIN (Jacques) § inventaire après décès, 13 janvier 1647; MC/ET/XXXV/258
      inventaire; Bertin, Jacques
    - PEINTRE DUBREUIL (Antoine) § bail de maison, 13 janvier 1647; MC/ET/XXXV/258
      bail; Dubreuil, Antoine
    - IMPRIMEUR en taille douce LAURENT (Claude) § inventaire après décès, 13 janvier 1647; MC/ET/XXXV/258
      inventaire; Laurent, Claude
    - DUBREUIL (Anthoine) maître peintre § Bail par .. et autres à Gilles Gouson, voiturier par terre d'une maison rue Montmartre, 13 janvier 1647; MC/ET/XXXV/258
      bail; Dubreuil, Anthoine
    - LAURENT (Jeanne) § Inventaire après décès de Jeanne LAURENT à la de Jacques Bertin, maître fondeur, demeurant rue Neufvé Saint-Louis; en la présence de Claude Laurent imprimeur en taille douce, demeurant à Paris, au Mont Saint-Hilaire, 13 janvier 1647; MC/ET/XXXV/258
      inventaire; Laurent, Jeanne
    - BELHOMME (Jehan) marchand plâtrier § Etat de ce qu'a payé Denise Chauvin, veuve de Jehan BELHOMME pour Jacques Belhomme, maître chandelier en suif., 14 janvier 1647; MC/ET/XXXV/258
      Belhomme, Jean
    - COUVREUR des bâtiments du Roi HULOT Pierre § promesse, 14 janvier 1647; MC/ET/XXXV/258
      Hulot, Pierre
    - MAÇON RAGUIN Simon § promesse, 14 janvier 1647; MC/ET/XXXV/258
      Raguin, Simon
    - HULOT (Pierre) Couvreur des bâtiments du Roi § Promesse par Guillaume le Roux, notaire et Simon Racqüen, maître maçon demeurant à Saint-Germain-des-Prés., 14 janvier 1647; MC/ET/XXXV/258
    - TEMPLIER (Jacques) maître chandelier en suif rue des Petits-Champs § apprentissage chez Jacques TEMPLIER de Charles LAPLACE, 14 janvier 1647; MC/ET/XXXV/258
      contrat d'apprentissage; Templier, Jacques
    - CHANDELIER (apprentissage de) § Contrat d'apprentissage de CHANDELIER au profit de Charles Laplace, chez Jacques Templier, maître chandelier en suif, demeurant rue des Petits-Champs, 14 janvier 1647; MC/ET/XXXV/258
    - POUSSAULT (Jean) maître fondeur § Inventaire après décès de... à la requête de Jacqueline Lefebvre sa veuve, en une boutique salle et fonderie rue de Hulleu, 17 janvier 1647; MC/ET/XXXV/258; 6 ff.
      inventaire; Poussault, Jean
    - FONDEUR POUSSUIN (Jean) § inventaire après décès, 17 janvier 1647; MC/ET/XXXV/258
      inventaire; Poussuin, Jean
    - FONDEUR POUSSAULT (Jean) § inventaire après décès, 17 janvier 1647; MC/ET/XXXV/258
    - POUSSUIN (Jean) + maître fondeur, demeurant rue des Halles § Inventaire après décès de .. à la requête de Jacqueline Le Febvre sa femme., 17 janvier 1647; MC/ET/XXXV/258; 6 ff.
    - NELLAY (Guillaume) maître cordonnier § contrat de mariage de Guillaume NELLAY et Marie LARSONNIERE, veuve de Balthazard MAHIET tailleur d'habits, 19 janvier 1647; MC/ET/XXXV/258
      contrat de mariage; Nellay, Guillaume
    - BRODEUR LEROUX (Pierre) § signature à mariage, 19 janvier 1647; MC/ET/XXXV/258
      contrat de mariage; Leroux, Pierre
    - LEROUX (Pierre) maître brodeur. § Signature au contrat de mariage de Guillaume Nellay, maître cordonnier, et Marie Larsonniere veuve de Balthazard Mahiet, tailleur d'habits., 19 janvier 1647; MC/ET/XXXV/258
    - Modération. Christophe Hazars, maître joueur d'instruments, rue du Cygne., 21 janvier 1647; MC/ET/XXXV/258
      Musique XVIIe siècle [2407 actes], par Madeleine Jurgens et le personnel du Minutier, 1954-1996 ( fichier papier entièrement dématérialisé; voir contexte dans le Plan d’orientation général - Notaires de Paris, guides thématiques du Minutier).
      Date de révision: 2011
      Date de création de la notice: 2009
      Cygne (rue du); musicien
    - GUITON (Pierre) marchand de vins § Inventaire après décès Pierre GUITON rue Montorgueil, à la requête de Bonne Lamas (5 folios)., 22 janvier 1647; MC/ET/XXXV/258
      inventaire; Guiton, Pierre
    - ALEXANDRE (Dieudonné) maître charpentier proche les murs des Filles Dieu § Vente de trains de bois carré par Pierre Lalemande marchand et bourgeois de Paris., 25 janvier 1647; MC/ET/XXXV/258
      acte de vente; Alexandre, Dieudonné
    - CHARPENTIER ALEXANDRE (Dieudonné) § vente de trains de bois carré, 25 janvier 1647; MC/ET/XXXV/258
      acte de vente; Alexandre, Dieudonné; charpentier
    - François Louis, maître peintre et sculpteur, témoin à un mariage., 27 janvier 1647; MC/ET/XXXV/258
      contrat de mariage; Louis, François; peintre; sculpteur
    - TAPISSIER DUPUY (Jacob) § contrat de mariage, 27 janvier 1647; MC/ET/XXXV/258
      contrat de mariage; Dupuy, Jacob
    - SCULPTEUR LOUIS (François) § contrat de mariage, 27 janvier 1647; MC/ET/XXXV/258
      contrat de mariage; Louis, François
    - LOUIS (François) maître et sculpteur demeurant rue de Montmartre § Contrat de mariage de Marie Louis, fille de .. avec Jacob Dupuy, marchand tapissier, 27 janvier 1647; MC/ET/XXXV/258
    - WATEL (Jean) valet de chambre de la princesse de Carignau § Signature au contrat de mariage de Jacob Dupuy et de Marie Louis., 27 janvier 1647; MC/ET/XXXV/258
      contrat de mariage; Watel, Jean
    - DUPUY (Jacob) marchand tapissier § Contrat de mariage de .. avec Marie Louis, fille de François Louis, 27 janvier 1647; MC/ET/XXXV/258
    - FOUACHE (Jean) maître menuisier demeurant rue Ste Foy § Bail à loyer pour 3 ans à Adrien Mouchet, bourgeois de Paris, demeurant aux Parcherons, d'une maison rue Ste Foy, moyennant 250 l., 30 janvier 1647; MC/ET/XXXV/258
      bail; Fouache, Jean
    - MENUISIER FOUACHE Jean § bail à loyer, 30 janvier 1647; MC/ET/XXXV/258
    - PELLIER (Nicolas) maître menuisier rue Montmartre § Vente de vignes par. .. à Nicolas Richet, appariteur de la Ste Chapelle du Palais, 1er février 1647; MC/ET/XXXV/258
      acte de vente; Pellier, Nicolas
    - MENUISIER PELLIER Nicolas § vente de vignes, 1er février 1647; MC/ET/XXXV/258
    - LE NOBLE (Urbin) marchand orfèvre § marché des ouvrages de maçonnerie pour une maison rue de la Vanerie appartenant à..., 5 février 1647; MC/ET/XXXV/258
      marché; Le noble, Urbin
    - ORFÈVRE LE NOBLE Urbain § marché de maçonnerie, 5 février 1647; MC/ET/XXXV/258
      marché; Le Noble, Urbain
    - MAÇONNERIE ouvrages de § Marché des. .. pour une maison rue de la Vannerie appartenant à Urbin LENOBLE, 5 février 1647; MC/ET/XXXV/258
      marché; Lenoble, Urbin; maçon
    - VANERIE (rue de la) § Marché des ouvrages de maçonnerie pour une maison rue de. .. à l'enseigne de La Toison d'Or, appartenant à Urbin le noble, marchand orfèvre et à Jehan Maupile, 5 février 1647; MC/ET/XXXV/258
      marché; Vannerie (rue de la)
    - LEMAIGRE (Pierre) marchand tapissier et b. de Paris demeurant rue Montorgueil, à l'enseigne du Saint Sauveur. § Promesse par .. à Jacques Seigneur b. de Paris, 6 février 1647; MC/ET/XXXV/258
      Lemaigre, Pierre
    - TAPISSIER LEMAIGRE (Pierre) § promesse, 6 février 1647; MC/ET/XXXV/258
    - FERAND (Pierre) palefrenier de son Altesse royale § Inventaire après décès de Pierre FERAND à la requête de Magdelaine Marchand, d'une maison rue Saint-Victor, 8 février 1647; MC/ET/XXXV/258; 3 ff
      inventaire; Ferand, Pierre
    - CARON (Daniel) maître menuisier demeurant rue de Bourbon § Conventions entre. .. et Marguerite Gohart sa femme et Guillaume Le Roux notaire au Châtelet dt pointe Saint-Eustache au sujet d'un terrain du jar le d. Laroux au dit Caron, 12 février 1647; MC/ET/XXXV/258
      Caron, Daniel
    - MENUISIER CARON Daniel § Conventions, 12 février 1647; MC/ET/XXXV/258
    - VALLERY (Etienne) marchand de vins, b. de Paris § Inventaire après décès de Etienne VALLERY à la requête de Catherine Lebret sa veuve, en la maison du Vert Galant, au Faubourg Saint-Martin, 14 février 1647; MC/ET/XXXV/258
      inventaire; Vallery, Etienne
    - DIDIER (François) savetier § apprentissage de Jean POIGNON chez François DIDIER pour 5 ans, sans débours de part ni d'autre, 15 février 1647; MC/ET/XXXV/258
      contrat d'apprentissage; Didier, François
    - MAÇON compagnon DELAVERDE Guillaume § contrat d'apprentissage, 15 février 1647; MC/ET/XXXV/258
      contrat d'apprentissage; Delaverde, Guillaume
    - DELAVERDE (Guillaume) compagnon maçon § contrat d'apprentissage entre. .. et François DIDIER, maître savetier pour 5 ans au profit de Jean POIGNON, sans débours de part ni d'autre, 15 février 1647; MC/ET/XXXV/258
    - SAVETIER (Apprentissage de) § Contrat d'apprentissage entre Guillaume de la Verde, compagnon maçon, et François Didieu maître savetier, pour 5 ans, au profit de Jean Poignon, sans débours de part ni d'autre, 15 février 1647; MC/ET/XXXV/258
    - ROTISSEUR (Apprentissage de) § Contrat d'apprentissage de Louis Rupin, natif de Saint-Pierrelle en Picardie, pour 4 ans chez Robert Nibo maître rôtisseur, demeurant rue Pierre aux Poissons, moyennant 150 l.t., 20 février 1647; MC/ET/XXXV/258